臺灣屏東地方法院刑事判決
111年度訴字第250號
公  訴  人  臺灣屏東地方檢察署檢察官
被      告  李永信


上列被告因違反毒品危害防制條例案件，經檢察官提起公訴（11
1年度毒偵字第187號），因被告於準備程序中，就被訴事實為有
罪之陳述，經本院告知簡式審判程序之旨，並聽取當事人之意見
後，本院合議庭裁定改由受命法官獨任依簡式審判程序審理，判
決如下：
　　主　文
李永信施用第一級毒品，累犯，處有期徒刑捌月。
　　事　實
一、李永信前因施用毒品案件，經本院以109年度毒聲字第137號
    裁定送觀察、勒戒後，因認無繼續施用毒品傾向，於民國11
    0年9月2日執行完畢釋放，並經臺灣屏東地方檢察署檢察官
    以110年度毒偵緝字第166號、第167號為不起訴處分確定。
    詎其仍未戒除毒癮，於觀察、勒戒執行完畢釋放後3年內，
    基於施用第一級毒品海洛因及第二級毒品甲基安非他命之犯
    意，於110年11月14日16時許，在其位於屏東縣○○鄉○○路00○
    0號住處廁所內，以將海洛因及甲基安非他命置入玻璃球內
    燒烤後吸食煙霧之方式，同時施用海洛因及甲基安非他命1
    次。嗣於110年11月17日20時許，警方於屏東縣○○鄉○○路00○
    0號前執行勤務時，發現李永信為毒品列管調驗人口且形跡
    可疑而上前盤查，經徵得其同意後採尿送驗，檢驗結果呈安
    非他命、甲基安非他命、可待因及嗎啡陽性反應，而悉上情
    。
二、案經屏東縣政府警察局恆春分局報告臺灣屏東地方檢察署檢
    察官偵查起訴。
　　理　由
一、本件被告李永信所犯係死刑、無期徒刑、最輕本刑為3年以
    上有期徒刑以外之罪，其於準備程序進行中就被訴事實為有
    罪之陳述，經受命法官告知簡式審判程序之旨，並聽取當事
    人之意見後，本院合議庭認無不得或不宜改依簡式審判程序
    進行之情形，爰依刑事訴訟法第273條之1第1項、第284條之
    1規定，裁定由受命法官獨任進行簡式審判程序。又本件所
    引屬於審判外陳述之傳聞證據，依同法第273條之2規定，不
    受第159條第1項關於傳聞法則規定之限制，依法有證據能力
    ，合先敘明。
二、上揭犯罪事實，業據被告於本院審理時坦承不諱（見本院卷
    第99-100、154、238、316、325、327頁），且被告於110年
    11月17日20時30分許為警方所採集之尿液檢體，經送正修科
    技大學超微量研究科技中心以酵素免疫分析法、液相層析串
    聯式質譜法檢驗，結果呈現安非他命、甲基安非他命、可待
    因、嗎啡陽性反應，此有該中心110年12月7日報告編號：R0
    0-0000-000號尿液檢驗報告、屏東縣政府警察局恆春分局辦
    理毒品危害防制條例案尿液送檢人真實姓名對照表（代號：
    Z000000000000）、勘察採證同意書及採尿同意書等件附卷
    可稽（見警卷第8、11、13、14頁），足認被告之任意性自
    白與事實相符，可資採為認定事實之依據。本案事證明確，
    被告上揭施用第一、二級毒品之犯行堪以認定，應依法論科
    。
三、論罪科刑
㈠、核被告所為，係犯毒品危害防制條例第10條第1項之施用第一
    級毒品罪及同法第10條第2項之施用第二級毒品罪。其持有
    毒品後復進而施用，持有毒品之低度行為，為施用毒品之高
    度行為所吸收，均不另論罪。又被告於同次採尿送驗結果呈
    安非他命、甲基安非他命、可待因及嗎啡陽性反應，且其於
    本院審理中陳稱本案係同時施用海洛因及甲基安非他命等語
    ，加以卷內並無證據足以排除被告係同時施用海洛因及甲基
    安非他命之事實，自應就此部分為有利於被告之認定，應認
    被告係於前揭時、地同時施用海洛因及甲基安非他命1次，
    為想像競合犯，應從一重論以施用第一級毒品罪處斷。公訴
    意旨認應予分論併罰，容有誤會，併此敘明。
㈡、查被告前因施用毒品案件，經本院以106年度訴字第791號判
    處有期徒刑10月確定；又因施用毒品案件，經本院以107年
    度簡字第1966號判處有期徒刑5月確定，嗣前揭各罪刑經本
    院以108年度聲字第348號裁定應執行有期徒刑1年2月確定，
    於108年12月4日縮短刑期執行完畢出監等情，有本院106年
    度訴字第791號刑事判決、107年度簡字第1966號刑事簡易判
    決及臺灣高等法院被告前案紀錄表等件在卷可查，且被告亦
    供稱：對於臺灣高等法院被告前案紀錄表、本院106年度訴
    字第791號刑事判決及107年度簡字第1966號刑事簡易判決沒
    有意見，本案構成累犯沒有意見等語（見本院卷第326-328
    頁），是被告受有期徒刑執行完畢後5年以內，故意再犯本
    件有期徒刑以上之罪，為累犯，本院審酌被告構成累犯之前
    案與本案均為施用毒品案件，且被告於上開前案執行完畢後
    未滿2年，即無視法律禁制，再為本件犯行，足徵其並未真
    正悛悔改過，刑罰反應力確屬薄弱，依司法院釋字第775號
    解釋意旨，衡酌罪刑相當及比例原則，認如加重其法定最低
    度刑，尚不至於使被告所受刑罰超過其所應負擔罪責，爰依
    刑法第47條第1項規定加重其刑。
㈢、至被告於警詢時雖供稱其所施用之第二級毒品來源係綽號「
    阿和」之男子等語（見警卷第5頁），惟調查或偵查犯罪機
    關並未因被告之供述而查獲其他正犯或共犯一節，有屏東縣
    政府警察局恆春分局111年5月7日恆警偵字第11130829400號
    函1份附卷可憑（見本院卷第45頁），故本案並無毒品危害
    防制條例第17條第1項減刑規定之適用。
㈣、本院以行為人之責任為基礎，審酌被告施用毒品，足以戕害
    其身心，滋生其他犯罪，惡化治安，而被告前曾多次犯施用
    毒品罪，且於觀察、勒戒執行完畢釋放後僅2月餘即再次施
    用毒品，顯見其不思悔改，自我控制能力亦顯不佳，惟考量
    被告於犯後坦承犯行，而施用毒品之行為於本質上係屬自我
    戕害行為，反社會性之程度應屬較低，兼衡被告之犯罪動機
    、目的、自陳之教育程度、工作狀況、家庭生活狀況（見本
    院卷第329頁）等一切情狀，量處如主文所示之刑。
據上論斷，應依刑事訴訟法第273條之1第1項、第284條之1、第2
99條第1項前段，判決如主文。
本案經檢察官魏豪勇提起公訴，檢察官洪綸謙到庭執行職務。
中　　華　　民　　國　　111 　年　　11　　月　　25　　日
                  刑事第三庭  法  官  曾思薇
以上正本證明與原本無異。
如不服本判決應於收受判決後20日內向本院提出上訴書狀，並應
敘述具體理由；其未敘述上訴理由者，應於上訴期間屆滿後20日
內向本院補提理由書（均須按他造當事人之人數附繕本）「切勿
逕送上級法院」。
中　　華　　民　　國　　111 　年　　11　　月　　25　　日
                              書記官  盧建琳 
附錄本件論罪科刑法條：　
毒品危害防制條例第10條
施用第一級毒品者，處6月以上5年以下有期徒刑。
施用第二級毒品者，處3年以下有期徒刑。